【裁判字號】    95,台抗,628
【裁判日期】    951019
【裁判案由】    聲明異議
【裁判全文】
最高法院民事裁定              九十五年度台抗字第六二八號
再抗告人  甲○○
代 理 人  李初東律師
上列再抗告人因與相對人上海商業儲蓄銀行股份有限公司等間聲
明異議事件，對於中華民國九十五年七月二十七日台灣高等法院
裁定（九十五年度抗字第九一九號），提起再抗告，本院裁定如
下：
    主  文
再抗告駁回。
再抗告程序費用由再抗告人負擔。
    理  由
按對於抗告法院所為裁定，以其適用法規顯有錯誤為理由，且所
涉及之法律見解具有原則上之重要性，並經原法院之許可者，依
民事訴訟法第四百八十六條第四項、第五項規定，固得再為抗告
。惟於原法院認再抗告應行許可，並添具意見書，將訴訟卷宗送
交再抗告法院後，再抗告法院審查原法院所添具之意見書，如認
再抗告不應准許者，並不受該意見書所載許可再抗告理由之拘束
，仍得逕以裁定駁回之，此觀民事訴訟法第四百三十六條之五第
一項之規定自明。
本件再抗告意旨雖以原裁定適用法規顯有錯誤為理由，並經原法
院之許可。然查原法院駁回再抗告人對於台灣板橋地方法院（下
稱板橋地院）九十三年度執字第一六五七一號（下稱系爭執行事
件）於九十五年五月二十三日所為裁定之抗告，係以：按土地法
第三十四條之一第四項共有人對應有部分之優先承買權之規定，
於區分所有建物連同其基地應有部分之所有權一併移轉與同一人
所有之情形，不適用之。系爭執行事件拍賣如上開裁定附表所示
之建物，依建物登記簿謄本記載，其建築基地非僅係台北縣板橋
市○○段二一０地號，尚包括同段二一０－二地號、二一０－三
地號、二一０－四地號（下稱系爭土地），再抗告人雖為系爭土
地共有人，依前開規定對系爭土地仍無優先承買權，其向板橋地
院聲明異議主張有優先承買權，與法不符，板橋地院因而駁回其
異議之聲明，並無不合，為主要論據，經核殊無可議之處。再抗
告人執：系爭土地非屬法定空地云云，對抗告法院裁定再為抗告
。惟原裁定認依土地登記簿謄本記載，系爭土地為建築基地，並
無錯誤，所涉及之法律見解更難謂具有原則上之重要性。揆諸前
揭說明，自不因原法院之許可其再抗告，而得謂其再抗告為合法
。
據上論結，本件再抗告為不合法。依民事訴訟法第四百九十五條
之一第二項、第四百八十一條、第四百四十四條第一項、第九十
五條、第七十八條，裁定如主文。
中    華    民    國  九十五  年    十    月   十九   日
                      最高法院民事第八庭
                          審判長法官  朱  建  男
                                法官  顏  南  全
                                法官  許  澍  林
                                法官  鄭  傑  夫
                                法官  蘇  清  恭
      本件正本證明與原本無異
                                      書  記  官
中    華    民    國  九十五  年    十一  月    三    日
                                                      V


司法院資訊處製作；財團法人民間司法改革基金會備份。
